### JANDER DA COSTA NERY

Tecnologia da Informação | Desenvolvedor Fullstack

47 anos Manaus - AM

#### Contato

Telefone: (92) 99531-9977

Email: jander.webmaster@gmail.com LinkedIn: <u>linkedin.com/in/jander-nery</u> GitHub: <u>github.com/jnerydesigner</u> Portfolio: <u>jandernery.seligadev.com.br</u>

#### **Resumo Profissional**

Desenvolvedor Fullstack com expertise em NodeJS, ReactJS, React Native, Java (Spring Boot), e experiência significativa em Backend com NestJS. Possuo habilidades em práticas ágeis, Clean Code, e arquitetura limpa. Experiência em ambientes de alta disponibilidade, integração de microserviços e automação de processos com Jenkins e AWS. Conhecimento avançado em diversas ferramentas e tecnologias, incluindo Docker, Git, PostgreSQL, MongoDB, e Redis filas com RabbitMQ.

# Formação Acadêmica

- Bacharelado em Sistemas de Informação, Universidade Estácio de Sá, Concluído em Dez/2020
- Pós-Graduação em MBA em Auditoria e Segurança em Sistemas de Informação, UNEOURO, 01/2024

#### Certificações e Cursos

- Certificação Rocketseat: NodeJS, ReactJS, React Native
- Certificação em Laravel, Upinside
- AWS Certified Cloud Practitioner
- Clean Architecture e Clean Code, Rodrigo Branas
- Git, Docker, Jenkins, AWS (SQS, ECS, EC2, S3)

# **Experiência Profissional**

• **Bemol Digital** – Software Engineer

**Período:** 11/11/2024 - Atual

Atividades:

Criação e implementação de funções para Salesforce, incluindo desenvolvimento de LWC (Lightning Web Components), Apex Class, Visualforce Pages, e ajustes na inteligência artificial Einstein.

o Tecnologias: Salesforce, LWC, Apex Class, Visualforce Pages, Einstein;

Okto Bank

– Desenvolvedor de Back End

Período: 20/08/2024 - 11/11/2024

Atividades:

Criação e Desenvolvimento de Funcionalidades para o Bank Online das Bets (PixBet, BetFair, Bet Nacional).

o **Tecnologias**: NodeJS, Postgres, Docker, RabbitMQ;

• COMPASS UOL – Desenvolvedor Sênior

**Período:** 10/2022 - 02/2024

Atividades:

Desenvolvimento de sistemas complexos utilizando NestJS, AWS, NodeJS e microserviços. Projetos para empresas como Unidas Rent a Car, Poliedro Educação, Grupo Raia/Drogasil e Track & Field, com foco em escalabilidade e performance.

o **Tecnologias**: NestJs, NodeJS, ReactJS, Java, Spring Boot.

• PROGRESS RAIL, A CATERPILLAR COMPANY - Desenvolvedor Full Stack Sênior

**Período:** 04/2022 – 10/2022

Atividades:

Integração de serviços ferroviários com Spring Boot, Groovy, Angular, e criação de bots para integração de sistemas, incluindo CI/CD com Jenkins e AWS.

o Tecnologias: Spring Boot, NestJS, Java, Angular

• ITBAM - CONECTHUS - Desenvolvedor Backend Sênior

**Período:** 12/2019 – 04/2022

Atividades:

Desenvolvimento de sistemas de bilhetagem Eletrônica para o Exército Brasileiro e autenticação OAuth2 com NodeJS, NestJS, Postgres, Docker, e MongoDB.

o Tecnologias: Java, Spring Boot, NestJS, NodeJS

PROSAM - Programas Sociais da Amazônia - Desenvolvedor Web

**Período:** 06/2010 – 10/2017

Atividades:

Desenvolvimento de sistema para controle de hora trabalhada através da Web e desenvolvimento de um site institucional.

Tecnologias: PHP, HTML, JAVASCRIPT, CSS E MYSQL

## Habilidades Técnicas

Backend: NodeJS, NestJS, Java (Spring Boot), Microserviços, APIs RESTful, AWS

• Frontend: ReactJS, Angular, React Native, Tailwind CSS, Styled Components

Bancos de Dados: PostgreSQL, MongoDB, MySQL

• Ferramentas: Git, GitHub, GitLab, Docker, Jenkins, AWS

Metodologias: TDD, Scrum, DevOps, SOLID

# Idiomas

- Português (Nativo)Inglês (Intermediário)